# 可供出售金融资产

提问人：wjfreesoul 时间：2011-11-02 10:47:57
公司原持有 550 万股在可供出售金融资产核算，本期在卖出 350 万股的同时买入 300 万股，那么原来在资本公积中的公允价值变动是按 350 万股还是 300 万股转到投资收益呢？

回答人：chenyiwei
回复 wjfreesoul 的帖子
要看这两笔买入卖出交易是分别独立决策的，还是作为一个整体决策和实施的。如果是前者，应将出售的 350 万股对应的资本公积转入投资收益；如果是后者，只能按净减少的 50 万股对应的资本公积转入投资收益。在这一过程中，这两笔交易间隔时间的长短可以作为考虑因素之一，但不是决定性的因素。